臺灣高雄地方法院刑事判決　　　　　　　 94年度訴字第198號
公　訴　人　臺灣高雄地方法院檢察署檢察官
被　　　告　甲○○　男　36歲.
上列被告因違反毒品危害防制條例案件，經檢察官提起公訴（九
十三年度毒偵字第六七七二號、第七二一七號）暨移請本院併案
審理（九十三年度毒偵字第七八八七號、九十四年度毒偵字第一
二０七號、第二八八二號），嗣因被告就被訴事實為有罪之陳述
，經本院告知簡式審判程序意旨，並聽取公訴人及被告之意見後
，本院合議庭裁定由受命法官獨任依簡式審判程序審理，判決如
下：
    主  文
甲○○連續施用第一級毒品，累犯，處有期徒刑拾月，扣案如附
表所示第一級毒品海洛因共拾肆包、注射針筒支均沒收銷燬之
；又連續施用第二級毒品，處有期徒刑捌月，扣案吸食器壹只沒
收銷燬之。應執行有期徒刑壹年肆月，扣案如附表所示第一級毒
品海洛因共拾肆包、注射針筒支及吸食器壹只均沒收銷燬之。
    事  實
一、甲○○前因違反肅清煙毒條例等案件，經台灣高等法院高雄
    分院八十年度上訴字第二０九九號判決判處有期徒刑五年三
    月確定，於民國八十七年十月八日縮短刑期假釋出監（縮刑
    期滿日期為九十一年十二月六日），惟於假釋期間內復因施
    用毒品（詳後述）案件，且另涉偽造文書之犯行，經本院八
    十九年度易字第二八六三號判決判處有期徒刑三月確定，上
    開假釋遂經撤銷，並接續前開殘刑而為執行，嗣於九十一年
    十二月七日執行完畢出監。
二、甲○○另因施用毒品案件，經本院八十八年度毒聲字第四二
    八二號裁定送觀察、勒戒後，認有繼續施用毒品之傾向，而
    以八十八年度毒聲字第四七四九號裁定令入戒治處所強制戒
    治一年，再以八十八年度毒聲第八五四四號裁定停止戒治，
    所餘期間付保護管束，惟經本院八十九年度毒聲字第八三四
    號裁定撤銷停止強制戒治，再令入戒治處所施以強制戒治，
    而於八十九年八月三十一日執行完畢釋放，並接續他案徒刑
    而為執行，另由台灣高雄地方法院檢察署檢察官於八十九年
    九月八日以八十九年度戒毒偵字第九七二號為不起訴處分確
    定。詎其猶不知悛悔，復分別基於施用第一級毒品海洛因及
    第二級毒品甲基安非他命之概括犯意，於前開強制戒治執行
    完畢釋放後五年內，自九十三年六月十五日起至九十四年三
    月三十一日止，在其位於高雄市○○區○○街一巷六之四號
    住處內，各以將海洛因摻入香菸後點燃吸食或以針筒注射、
    及將甲基安非他命以吸食器燃燒加熱之方式，連續施用第一
    級毒品海洛因及第二級毒品甲基安非他命多次。嗣先後於附
    表所示時、地為警查獲，經其同意後採尿送驗，而查悉上情
    ，並分別扣得如附表所示之物品。
三、案經高雄市政府警察局移請與高雄市政府警察局報請台灣高
    雄地方法院檢察署檢察官偵查起訴，及高雄市政府警察局移
    請與高雄市政府警察局三民第二分局報請臺灣高雄地方法院
    檢察署檢察官偵查後移送併案審理。
    理  由
一、本件被告甲○○係違反毒品危害防制條例第十條第一項、第
    二項之施用第一級毒品與第二級毒品罪，其法定刑俱為死刑
    、無期徒刑、最輕本刑為三年以上有期徒刑以外之罪，於準
    備程序進行中，被告就被訴事實為有罪之陳述，由受命法官
    告知簡式審判程序之要旨並聽取其與公訴人之意見，經被告
    同意適用簡式審判程序後，本院亦認無不得或不宜改依簡式
    審判程序進行之處，爰依刑事訴訟法第二百七十三條之一第
    一項、第二百八十四條之一規定，本院合議庭裁定裁定本件
    由受命法官獨任進行簡式審判程序，合先敘明。
二、上揭事實，業據被告於本院審理中坦承不諱，並有尿液採證
    代碼對照表及與高雄市立凱旋醫院濫用藥物尿液檢驗報告各
    五份在卷可稽，另扣得被告所有如附表所示第一級毒品海洛
    因十四包、注射針筒三支及吸食器一只可資佐證。前開扣案
    毒品送請法務部調查局鑑驗之結果，均含第一級毒品海洛因
    成分，有該局鑑定通知書三紙在卷可佐；至注射針筒三支、
    吸食器一只經本院送請臺灣高雄醫學大學附設中和紀念醫院
    鑑定之結果，分別呈現第一級毒品海洛因與第二級毒品甲基
    安非他命陽性反應，亦有卷附該院九十四年二月二十二日九
    四０二—二九一號、與同年六月十四日九四０六—一００號
    檢驗報告各一件可佐，足徵被告之自白核與事實相符，堪予
    採信。另查，被告前因施用毒品案件，經本院裁定送觀察、
    勒戒後，認有繼續施用毒品之傾向，而裁定令入戒治處所強
    制戒治一年，再以裁定停止戒治、所餘期間付保護管束，復
    經本院裁定撤銷停止強制戒治，再令入戒治處所施以強制戒
    治，於八十九年八月三十一日執行完畢釋放，接續他案徒刑
    而為執行，另由台灣高雄地方法院檢察署檢察官於八十九年
    九月八日以八十九年度戒毒偵字第九七二號為不起訴處分確
    定等情，有臺灣高等法院被告全國前案紀錄表及本院被告院
    內索引卡紀錄表各一份附卷可參，足認被告確於前開強制戒
    治執行完畢釋放後、五年內再犯毒品危害防制條例第十條之
    施用毒品罪。職是，本件事證明確，被告犯行洵堪認定，自
    應依法論科。
三、查海洛因、甲基安非他命各係毒品危害防制條例第二條第二
    項第一款、第二款所定之第一級毒品與第二級毒品，依法不
    得持有、施用及販賣。核被告甲○○所為，分別係違反毒品
    危害防制條例第十條第一項之施用第一級毒品罪及同條第二
    項之施用第二級毒品罪。其施用第一級毒品海洛因與第二級
    毒品甲基安非他命前後分別持有海洛因、甲基安非他命之低
    度行為，應為施用之高度行為所吸收，均不另論罪。被告先
    後多次施用第一級毒品海洛因及第二級毒品甲基安非他命，
    時間緊接，且犯罪基本構成要件相同，顯係分別基於概括犯
    意反覆為之，應分別依連續犯規定論以一罪，並依法加重其
    刑。被告所犯上開二罪間，犯意各別、行為互殊，觸犯構成
    要件相異之罪名，自應分論併罰。又被告前因違反肅清煙毒
    條例等案件，經判處有期徒刑五年三月確定，於八十七年十
    月八日縮短刑期假釋出監，惟於假釋期間內復因施用毒品案
    件及偽造文書犯行，經本院八十九年度易字第二八六三號判
    決判處有期徒刑三月確定，遂經撤銷上開假釋，並接續前開
    殘刑而為執行，嗣於九十一年十二月七日執行完畢出監一節
    ，有前開臺灣高等法院被告全國前案紀錄表一紙附卷足憑，
    是其前受有期徒刑之執行完畢後，五年內再犯有期徒刑以上
    之本罪，為累犯，應依法遞加重其刑。另按，有無自首乃單
    純之事實認定問題，與裁判上一罪之法理無關，自無所謂一
    部自首效力是否及於全部之審判不可分原則之適用。因之裁
    判上一罪犯罪事實有無自首，仍應就全部犯罪行為，分別為
    個別的觀察認定，並就各個自首之犯罪行為分別適用自首規
    定減輕其刑，與牽連犯之從一重處斷及連續犯之以一罪論法
    理無涉（最高法院八十年台上字第四三二七號判決採同一見
    解）。況自首犯罪應減輕其刑，其立法意旨在鼓勵罪犯悔悟
    遷善之意向，且可免偵查犯罪之勞費，連續犯雖為裁判上一
    罪，但事實上為數個犯罪行為，故應就所有連續行為皆自首
    ，始能以自首論，若僅就一部分行為自首，他部分行為未自
    首，與立法意旨不合，自首效力不應及於全部犯罪行為，倘
    認行為人於自首後，仍得更繼續涉犯同一罪行，且藉由其先
    前自首行為以邀減刑之寬典，實非刑法第六十二條之立法本
    意。準此以觀，本件被告雖於九十三年十月二十日主動前往
    高雄市政府警察局三民第二分局覺民路派出所自承施用毒品
    犯行，最後一次為九十三年十月二十日等情無訛，揆諸前揭
    說明，應僅就被告此部分犯行依刑法第六十二條前段之規定
    減輕其刑；至被告其餘施用毒品犯行則不生自首減刑之效力
    ，附此敘明。
四、爰審酌被告前因施用毒品案件，經觀察勒戒、強制戒治後，
    竟再為本件施用毒品犯行，足見其惡習已深，且戒絕毒癮之
    意志不堅，未能體悟施用毒品對自己、家人造成之傷害及社
    會之負擔，自屬可議；惟念其於犯後態度良好，並能坦承犯
    行及施用毒品本質上係屬戕害自身健康之行為，尚未直接危
    害他人，反社會性之程度應屬較低等一切情狀，分別量處如
    主文所示之刑，並定其應執行之刑，以資懲儆。此外，扣案
    如附表所示第一級毒品海洛因共十四包係查獲之毒品，且該
    包裝袋與其內毒品業已無法析離；至扣得之注射針筒三支、
    吸食器一只亦與其內殘餘毒品同屬無法析離，應將之同視為
    第一級毒品與第二級毒品無訛，從而不問屬於犯人與否，應
    均依毒品危害防制條例第十八條第一項前段之規定，沒收銷
    燬之。另扣案之糖粉一包，送請鑑定結果係含Hydroxymethy
    lfurfural 西藥成分，未能檢出毒品陽性反應，此有卷附高
    雄醫學大學附設中和紀念醫院九十四年二月十五日九四０二
    —一號檢驗報告可參，且查無積極證據足證該包粉末與被告
    施用毒品犯行有何關連，遂不予宣告沒收，併此敘明。
五、另查，本件被告除起訴書所載犯罪事實外，就移送併辦部分
    即臺灣高雄地方法院檢察署九十三年度毒偵字第七八八七號
    、九十四年度毒偵字第一二０七號、第二八八二號，及被告
    其餘施用第一級毒品海洛因與第二級毒品甲基安非他命之犯
    行，雖未據公訴人起訴，然核與前揭已起訴部分有連續犯之
    裁判上一罪關係，當為起訴效力所及，本院自應一併審理，
    附此敘明。
據上論斷，應依刑事訴訟法第二百七十三條之一第一項、第二百
九十九條第一項前段，毒品危害防制條例第十條第一項、第二項
、第十八條第一項前段，刑法第十一條、第五十六條、第四十七
條、第六十二條前段、第五十一條第五款，判決如主文。
中　　華　　民　　國　　94　　年　　7 　　月　　29　　日
                  刑事第十七庭  法  官 陳明呈
以上正本證明與原本無異。
如不服本判決，應於收受送達後10日內向本院提出上訴書狀。
中　　華　　民　　國　　94　　年　　8 　　月　　1 　　日
　　　　　　　　　　　　　　　　書記官 林明忠
附錄本判決論罪科刑之法條：
毒品危害防制條例第十條
施用第一級毒品者，處六月以上五年以下有期徒刑。
施用第二級毒品者，處三年以下有期徒刑。
附表：
  ┌──────┬───────────┬───────┬───────┐
  │偵查案號    │查扣物品種類、數量    │查獲時間      │查獲地點      │
  ├──────┼───────────┼───────┼───────┤
  │九十三年度毒│第一級毒品海洛因拾包，│九十三年十一月│高雄市三民區明│
  │偵字第六七七│（標示為HR＋共拾包，合│五日二十二時許│誠二路五十號前│
  │二號        │計驗後淨重零點捌貳公克│              │              │
  │            │、空包裝重參點貳捌公克│              │              │
  │            │；標示為HR＋S 壹包，驗│              │              │
  │            │後淨重零點柒捌公克、空│              │              │
  │            │包裝重零點參肆公克）  │              │              │
  ├──────┼───────────┼───────┼───────┤
  │九十三年度毒│第一級毒品海洛因壹包  │九十三年十一月│高雄市三民區九│
  │偵字第七二一│（驗後淨重零點參貳公克│二十二日二十時│如路與龍江路口│
  │七號        │、空包裝重零點貳伍公克│五十分許      │              │
  │            │）                    │              │              │
  ├──────┼───────────┼───────┼───────┤
  │九十三年度毒│第一級毒品海洛因貳包（│九十三年十二月│高雄市三民區區│
  │偵字七八八七│標示為NO.1：驗後淨重零│十六日十一時三│延吉街一巷六之│
  │號          │點零捌公克、空包裝重零│十分許        │四號          │
  │            │點貳玖公克；標示為NO.2│              │              │
  │            │：驗後淨重零點伍柒公克│              │              │
  │            │、空包裝重零點伍壹公克│              │              │
  │            │）、注射針筒參支      │              │              │
  ├──────┼───────────┼───────┼───────┤
  │九十四年度毒│無                    │九十三年十月二│前往高雄市政府│
  │偵字一二０七│                      │十日十六時二十│警察局三民第二│
  │號          │                      │分許          │分局自首施用毒│
  │            │                      │              │品犯行        │
  ├──────┼───────────┼───────┼───────┤
  │九十四年度毒│吸食器壹只            │九十四年四月一│高雄市三民區永│
  │偵字二八八二│                      │日二十二時十分│年街二號前    │
  │號          │                      │許            │              │
  └──────┴───────────┴───────┴───────┘
